臺灣臺中地方法院民事裁定　　　　　　　 100年度監字第32號
聲　請　人　林坤平
相　對　人　林坤成
上列當事人間聲請許可監護人行為事件，本院裁定如下：
  主  文
准聲請人處分如附表所示相對人所有之不動產。
前項變賣所得價金應存入相對人林坤成於臺中市潭子區農會第
00000000000000號活期存款帳戶內。
聲請程序費用由相對人負擔。
  理  由
一、聲請意旨略以：相對人為聲請人之兄，相對人於九十九年八
    月九日因梗塞性腦中風、高血壓、糖尿病等疾病，已不能為
    意思表示或受意思表示，或不能辨識其意思表示之效果，已
    無法處理自己事務，經鈞院以九十九年度監宣字第三四五號
    民事裁定受監護宣告，並選定聲請人為相對人之監護人、關
    係人林岳璋（即聲請人之養子、相對人之姪子）係法院指定
    會同開具財產清冊之人。茲因相對人未婚，其養子林永順於
    八十七年間即遺棄之，迄今行方不明，多年來相對人之醫療
    、照護事宜多由關係人林岳璋協助處理，關係人林岳璋為相
    對人代墊之費用已逾二十萬元。而相對人之存款僅有兩萬多
    元，目前仍需持續就醫治療，且爾後每月醫療及生活開支將
    逾五萬元，爰聲請准聲請人處分相對人所有如附表所示之不
    動產等語。
二、按監護人對於受監護人之財產，非為受監護人之利益，不得
    使用、代為或同意處分。監護人為下列行為，非經法院許可
    ，不生效力：一、代理受監護人購置或處分不動產。二、代
    理受監護人，就供其居住之建築物或其基地出租、供他人使
    用或終止租賃。監護人不得以受監護人之財產為投資。但購
    買公債、國庫券、中央銀行儲蓄券、金融債券、可轉讓定期
    存單、金融機構承兌匯票或保證商業本票，不在此限，民法
    第一千一百零一條定有明文。
三、經查：聲請人主張相對人前經本院九十九年度監宣字第三四
    五號民事裁定受監護宣告，並選定聲請人為相對人之監護人
    等事實，業據其提出本院九十九年度監宣字第三四五號民事
    裁定附卷，且經本院調取本院九十九年度監宣字第三四五號
    民事卷，核閱無誤，自堪信為真實。又相對人未婚，其養子
    林永順於八十七年間即遺棄之，迄今行方不明，多年來相對
    人之醫療、照護事宜多由關係人林岳璋協助處理，關係人林
    岳璋為相對人代墊之費用已逾二十萬元。而相對人之存款僅
    有兩萬多元，名下有如附表所示之不動產，爾後每月醫療及
    生活開支逾五萬元等事實，有土地登記第二類謄本二份、建
    物登記第二類謄本、臺中縣潭子相農會活期存款存摺、醫療
    、看護費用支出明細表各乙份、醫療費用收據、看護費用收
    據、住院收據數紙為證，復經關係人林岳璋到庭證述屬實。
    此外，有關相對人之醫療、照顧費用皆由關係人林岳璋協助
    處理，因相對人目前仍需就醫治療，是為相對人長期醫療及
    安養費用，確保相對人療養身體權益，故將附表不動產處分
    ，支付相對人每月之醫療、安養費用等相關事宜，應屬為受
    監護人之利益。綜上所述，本件聲請核與法無不合，應予准
    許。
四、爰依非訟事件法第二十一條第二項，民事訴訟法第九十五條
    、第七十八條，裁定如主文。
中    華    民    國   100    年    3    月     11    日
                   家事法庭  法  官  簡賢坤
正本係照原本作成。如對本裁定抗告，須於裁定送達後10日之不
變期間內，向本院提出抗告狀。
中    華    民    國  100     年    3    月     11    日
                             書記官  賴淵瀛
附表：
一、臺中市潭子區○○○段二三四地號土地（權利範圍：二分之
    一）。
二、臺中市潭子區○○○段二三五地號土地（權利範圍：二分之
    一）。
三、臺中市潭子區○○○段一七九建號建物（權利範圍：全部，
    門牌：臺中市○○區○○路二段一００巷三十二號。）